---
title: "Untitled"
author: "Marcos Augusto Daza Barbosa"
date: "16/05/2020"
output: html_document
---

# Resolução - Abordagens - Tarefa Final
```{r, setup, include = FALSE}
knitr::opts_knit$set(root.dir = "C:\\Users\\marco\\Desktop\\Estatistica\\PIBIC\\pibic_github")
```

### Aumenta-se a memória para 30000 Mb
```{r}
memory.size(max = 30000)
```
### Carrega-se alguns pacotes
```{r}
library(knitr)
library(Mcomp)
library(forecast)
library(parallel)
library(doParallel)
library(foreach)
library(uroot)
```

### Importação de objetos e funções
```{r}
files = c('ind_month', 'ind_quart', 'ind_year', 'ind_other')
r = lapply(files, readRDS)
names(r) = files
for (i in 1:length(r)){
  assign(names(r)[i], r[[i]])
}
rm(list = c('files', 'r', 'i'))
```

### Definição da função que ajusta o modelo
```{r}
M3 = M3
n = length(M3)

prep_auto = function(j, M) { # iteração j e lista M formada por ts's
  
  ST = M[[j]] # objeto série temporal j
  mod = auto.arima(ST$x) # modelo auto.arima de ST, aicc  
  #mod = auto.arima(ST$x, ic = 'aic') # aic               
  #mod = auto.arima(ST$x, ic = 'bic') # bic               
  #mod = auto.arima(ST$x, test = 'adf')                   
  #mod = auto.arima(ST$x, test = 'pp')                      
  #mod = auto.arima(ST$x, seasonal.test = 'ocsb') 
  #mod = auto.arima(ST$x, seasonal.test = 'hegy')
  #mod = auto.arima(ST$x, seasonal.test = 'ch')
  #mod = auto.arima(ST$x, lambda = 'auto')
  
  if (ST$period == 'YEARLY'){
    m = 1
    pred_year = forecast(mod,6)[[4]] # Point Forecast
    obs_year = ST$xx
    
    xi_year = ST$x[(m+1):length(ST$x)]
    xi_m_year = ST$x[1:(length(ST$x) - m)]
    
    return(list(pred_year, obs_year, xi_year, xi_m_year))
      }
  
  else if (ST$period == 'QUARTERLY'){
    m = 4
    pred_quart = forecast(mod,8)[[4]]
    obs_quart = ST$xx
    
    xi_quart = ST$x[(m+1):length(ST$x)]
    xi_m_quart = ST$x[1:(length(ST$x) - m)]
    
    return(list(pred_quart, obs_quart, xi_quart, xi_m_quart))
  }
  
  else if (ST$period == 'MONTHLY'){
    m = 12
    pred_month = forecast(mod,18)[[4]]
    obs_month = ST$xx
    
    xi_month = ST$x[(m+1):length(ST$x)]
    xi_m_month = ST$x[1:(length(ST$x) - m)]
    
    return(list(pred_month, obs_month, xi_month, xi_m_month)) 
  }
  
  else if (ST$period == 'OTHER'){
    m = 1
    pred_other = forecast(mod,8)[[4]]
    obs_other = ST$xx
    
    xi_other = ST$x[(m+1):length(ST$x)]
    xi_m_other = ST$x[1:(length(ST$x) - m)]
    
    return(list(pred_other, obs_other, xi_other, xi_m_other))
  }
}
```

### Ajuste do modelo, em paralelo
```{r, eval = FALSE}
n.cores <- detectCores() - 2
registerDoParallel(n.cores)
writeLines(c(""), "log.txt")
a = Sys.time()
resultado = foreach (j = 1:n, .packages = 'forecast') %dopar% {
    sink()
    cat(paste("\n","Starting iteration", j, "\n"), file = "log.txt", append = TRUE)
    prep_auto(j, M3)}
b = Sys.time(); b-a
rm(list = c('a','b'))
stopImplicitCluster()

#saveRDS(resultado, file = "resultado_def", ascii = FALSE, version = NULL)
#saveRDS(resultado, file = "resultado_aic", ascii = FALSE, version = NULL)
#saveRDS(resultado, file = "resultado_bic", ascii = FALSE, version = NULL)
#saveRDS(resultado, file = "resultado_adf", ascii = FALSE, version = NULL)
#saveRDS(resultado, file = "resultado_pp", ascii = FALSE, version = NULL)
#saveRDS(resultado, file = "resultado_ocsb", ascii = FALSE, version = NULL)
#saveRDS(resultado, file = "resultado_hegy", ascii = FALSE, version = NULL)
#saveRDS(resultado, file = "resultado_ch", ascii = FALSE, version = NULL)
#saveRDS(resultado, file = "resultado_box_cox", ascii = FALSE, version = NULL)
#escolher qual resultado para fazer análise
#resultado = readRDS('...') 
```

### Funções das métricas sMAPE e Mase
```{r}
# Métrica sMAPE 
smape_f = function(mat_obs, mat_pred){
  200*mean( abs(mat_obs - mat_pred) /
              ( abs(mat_obs) + abs(mat_pred) ), na.rm = TRUE)
}
# Métrica MASE 
mase_f = function(mat_obs, mat_pred, mat_var){
  mean( abs(mat_obs - mat_pred) / mat_var, na.rm = TRUE)
}
```

### Função que organiza os resultados
```{r}
final_res = function(res){
  mat_obs = matrix(NA, 3003, 18)
  mat_pred = matrix(NA, 3003, 18)
  den = c(rep(0, 3003))
  mat_var = matrix(NA, 3003, 18)
  for (i in 1:n) {
    mat_obs[i,] = c(unlist(res[[i]][2]), rep(NA, 18 - length(unlist(res[[i]][2]))))
    mat_pred[i,] = c(unlist(res[[i]][1]), rep(NA, 18 - length(unlist(res[[i]][1]))))
    den[i] = mean(abs(unlist(res[[i]][3]) - unlist(res[[i]][4])), na.rm = TRUE)
    l = length(unlist(res[[i]][1]))
    mat_var[i,] = c(rep(den[i], l), rep(NA, 18 - l))
  }
  
  mat_rel_smape = matrix(NA, 1, 5)
  mat_rel_mase = matrix(NA, 1, 5)
  colnames(mat_rel_smape) = c('Year', 'Quarter', 'Month', 'Other', 'All')
  colnames(mat_rel_mase) = c('Year', 'Quarter', 'Month', 'Other', 'All')
  per_list = list(ind_year, ind_quart, ind_month, ind_other, c(1:n))
  
  for (j in 1:5) {
    mat_rel_smape[,j] = c(smape_f(mat_obs[per_list[[j]],], mat_pred[per_list[[j]],]))
    mat_rel_mase[,j] = c(mase_f(mat_obs[per_list[[j]],],
                                mat_pred[per_list[[j]],],
                                mat_var[per_list[[j]],]))
  }
  return(list(mat_rel_smape, mat_rel_mase))
}
#final_res(resultado)
```

### Retirar valores extremos das séries e ajuste
```{r, eval = FALSE}
# resultado_def
M3_copy = M3

# Função de busca de valores extremos e os substitui
modify = function(j){
  mod = auto.arima(M3_copy[[j]]$x)
  res = residuals(mod)
  x_bar = mean(res) #usar valores absolutos de resíduos?
  dv = sd(res)
  for (i in 1:length(res)) {
    if (abs(res[i] - x_bar) > 3*dv){M3_copy[[j]]$x[i] = fitted(mod)[i]}
  }
  return(M3_copy[[j]]$x)
}
# olhar como exemplo a série 30

# Aplicação da função na M3_copy
registerDoParallel(n.cores)
writeLines(c(""), "log.txt")
a = Sys.time()
box = foreach (j = 1:n, .packages = 'forecast', .export = c('M3_copy')) %dopar% {
                       sink()
                       cat(paste("\n","Starting iteration",j,"\n"), file="log.txt", append=TRUE)
                       modify(j)}
b = Sys.time(); b-a
rm(list = c('a','b'))
stopImplicitCluster()

#saveRDS(box, file = "box_def", ascii = FALSE, version = NULL)
#box_def = readRDS('box_def')
box_def = box
for (i in 1:n) {
  M3_copy[[i]]$x = box_def[[i]]
}

# Reajuste
registerDoParallel(n.cores)
writeLines(c(""), "log.txt")
a = Sys.time()
resultado2 = foreach (j = 1:n, .packages = 'forecast') %dopar% {
                       sink()
                       cat(paste("\n","Starting iteration",j,"\n"), file = "log.txt", append=TRUE)
                       prep_auto(j, M3_copy)}
b = Sys.time(); b-a
rm(list = c('a','b'))
stopImplicitCluster()

#saveRDS(resultado2, file = "resultado2_def", ascii = FALSE, version = NULL)
#resultado2 = readRDS('resultado2_def')
final_res(resultado2)
```

### Decomposição, previsão e recomposição - A - Por Adição
```{r, eval = FALSE}
prep_auto_add = function(j, M) { # iteração j e lista M formada por ts's
  
  ST = M[[j]] # objeto série temporal j
  
  if (ST$period == 'YEARLY'){
    mod = auto.arima(ST$x)
    m = 1
    pred_year = forecast(mod,6)[[4]]
    obs_year = ST$xx
    
    xi_year = ST$x[(m+1):length(ST$x)]
    xi_m_year = ST$x[1:(length(ST$x) - m)]
    
    return(list(pred_year, obs_year, xi_year, xi_m_year))
      }
  
  else if (ST$period == 'QUARTERLY'){
    dec_add = decompose(ST$x, type = 'additive')
    y_decomp = ST$x - dec_add$seasonal
    mod = auto.arima(y_decomp)
    pred_quart = forecast(mod,8)[[4]] + snaive(dec_add$seasonal, h = 8)$mean
    obs_quart = ST$xx
    
    m = 4
    xi_quart = ST$x[(m+1):length(ST$x)]
    xi_m_quart = ST$x[1:(length(ST$x) - m)]
    
    return(list(pred_quart, obs_quart, xi_quart, xi_m_quart))
  }
  
  else if (ST$period == 'MONTHLY'){
    dec_add = decompose(ST$x, type = 'additive')
    y_decomp = ST$x - dec_add$seasonal
    mod = auto.arima(y_decomp)
    pred_month = forecast(mod,18)[[4]] + snaive(dec_add$seasonal, h = 18)$mean
    obs_month = ST$xx
    
    m = 12
    xi_month = ST$x[(m+1):length(ST$x)]
    xi_m_month = ST$x[1:(length(ST$x) - m)]
    
    return(list(pred_month, obs_month, xi_month, xi_m_month)) 
  }
  
  else if (ST$period == 'OTHER'){
    mod = auto.arima(ST$x)
    m = 1
    pred_other = forecast(mod,8)[[4]]
    obs_other = ST$xx
    
    xi_other = ST$x[(m+1):length(ST$x)]
    xi_m_other = ST$x[1:(length(ST$x) - m)]
    
    return(list(pred_other, obs_other, xi_other, xi_m_other))
  }
}

n.cores <- detectCores() - 2
registerDoParallel(n.cores)
writeLines(c(""), "log.txt")
a = Sys.time()
resultado_add_new = foreach (j = 1:n, .packages = 'forecast') %dopar% {
    sink()
    cat(paste("\n","Starting iteration",j,"\n"), file = "log.txt", append=TRUE)
    prep_auto_add(j, M3)}
b = Sys.time(); b-a
rm(list = c('a','b'))
stopImplicitCluster()

#saveRDS(resultado_add_new, file = "resultado_add_new", ascii = FALSE, version = NULL)
#resultado_add_new = readRDS("resultado_add_new")
#final_res(resultado_add_new)
```

### Decomposição, previsão e recomposição - B - Por Multiplicação
```{r, eval = FALSE}
M3 = M3
n = length(M3)

prep_auto_mult = function(j, M) { # iteração j e lista M formada por ts's
  
  ST = M[[j]] # objeto série temporal j
  
  if (ST$period == 'YEARLY'){
    mod = auto.arima(ST$x)
    m = 1
    pred_year = forecast(mod,6)[[4]]
    obs_year = ST$xx
    
    xi_year = ST$x[(m+1):length(ST$x)]
    xi_m_year = ST$x[1:(length(ST$x) - m)]
    
    return(list(pred_year, obs_year, xi_year, xi_m_year))
      }
  
  else if (ST$period == 'QUARTERLY'){
    dec_add = decompose(ST$x, type = 'multiplicative')
    y_decomp = ST$x/dec_add$seasonal
    mod = auto.arima(y_decomp)
    pred_quart = forecast(mod,8)[[4]]*snaive(dec_add$seasonal, h = 8)$mean
    obs_quart = ST$xx
    
    m = 4
    xi_quart = ST$x[(m+1):length(ST$x)]
    xi_m_quart = ST$x[1:(length(ST$x) - m)]
    
    return(list(pred_quart, obs_quart, xi_quart, xi_m_quart))
  }
  
  else if (ST$period == 'MONTHLY'){
    dec_add = decompose(ST$x, type = 'multiplicative')
    y_decomp = ST$x / dec_add$seasonal
    mod = auto.arima(y_decomp)
    pred_month = forecast(mod,18)[[4]]*snaive(dec_add$seasonal, h = 18)$mean
    obs_month = ST$xx
    
    m = 12
    xi_month = ST$x[(m+1):length(ST$x)]
    xi_m_month = ST$x[1:(length(ST$x) - m)]
    
    return(list(pred_month, obs_month, xi_month, xi_m_month)) 
  }
  
  else if (ST$period == 'OTHER'){
    mod = auto.arima(ST$x)
    m = 1
    pred_other = forecast(mod,8)[[4]]
    obs_other = ST$xx
    
    xi_other = ST$x[(m+1):length(ST$x)]
    xi_m_other = ST$x[1:(length(ST$x) - m)]
    
    return(list(pred_other, obs_other, xi_other, xi_m_other))
  }
}

n.cores <- detectCores() - 2
registerDoParallel(n.cores)
writeLines(c(""), "log.txt")
a = Sys.time()
resultado_mult_new = foreach (j = 1:n, .packages = 'forecast') %dopar% {
    sink()
    cat(paste("\n","Starting iteration",j,"\n"), file = "log.txt", append=TRUE)
    prep_auto_mult(j, M3)}
b = Sys.time(); b-a
rm(list = c('a','b'))
stopImplicitCluster()

#saveRDS(resultado_mult_new, file = "resultado_mult_new", ascii = FALSE, version = NULL)
#resultado_mult_new = readRDS("resultado_mult_new")
#final_res(resultado_mult_new)
```


### Decomposição, previsão e recomposição - C - Por Seasonal and Trend Loess
```{r, eval = FALSE}
prep_auto_stl = function(j, M) { # iteração j e lista M formada por ts's
  
  ST = M[[j]] # objeto série temporal j
  
  if (ST$period == 'YEARLY'){
    mod = auto.arima(ST$x)
    m = 1
    pred_year = forecast(mod,6)[[4]]
    obs_year = ST$xx
    
    xi_year = ST$x[(m+1):length(ST$x)]
    xi_m_year = ST$x[1:(length(ST$x) - m)]
    
    return(list(pred_year, obs_year, xi_year, xi_m_year))
      }
  
  else if (ST$period == 'QUARTERLY'){
    dec_stl = stl(ST$x, s.window = 11, robust = TRUE)
    y_decomp = ST$x - dec_stl$time.series[,1]
    mod = auto.arima(y_decomp)
    pred_quart = forecast(mod,8)[[4]] + snaive(dec_stl$time.series[,1], h = 8)$mean
    obs_quart = ST$xx
    
    m = 4
    xi_quart = ST$x[(m+1):length(ST$x)]
    xi_m_quart = ST$x[1:(length(ST$x) - m)]
    
    return(list(pred_quart, obs_quart, xi_quart, xi_m_quart))
  }
  
  else if (ST$period == 'MONTHLY'){
    dec_stl = stl(ST$x, s.window = 11, robust = TRUE)
    y_decomp = ST$x - dec_stl$time.series[,1]
    mod = auto.arima(y_decomp)
    pred_month = forecast(mod,18)[[4]] + snaive(dec_stl$time.series[,1], h = 18)$mean
    obs_month = ST$xx
    
    m = 12
    xi_month = ST$x[(m+1):length(ST$x)]
    xi_m_month = ST$x[1:(length(ST$x) - m)]
    
    return(list(pred_month, obs_month, xi_month, xi_m_month)) 
  }
  
  else if (ST$period == 'OTHER'){
    mod = auto.arima(ST$x)
    m = 1
    pred_other = forecast(mod,8)[[4]]
    obs_other = ST$xx
    
    xi_other = ST$x[(m+1):length(ST$x)]
    xi_m_other = ST$x[1:(length(ST$x) - m)]
    
    return(list(pred_other, obs_other, xi_other, xi_m_other))
  }
}

n.cores = detectCores() - 2
registerDoParallel(n.cores)
writeLines(c(""), "log.txt")
a = Sys.time()
resultado_stl_new = foreach (j = 1:n,
                     .packages = 'forecast') %dopar% {
                       sink()
                       cat(paste("\n","Starting iteration",j,"\n"),
                           file="log.txt", append=TRUE)
                       prep_auto_stl(j, M3)}
b = Sys.time(); b-a
rm(list = c('a','b'))
stopImplicitCluster()
#saveRDS(resultado_stl_new, file = "resultado_stl_new", ascii = FALSE, version = NULL)
#resultado_stl_new = readRDS('resultado_stl_new')
#final_res(resultado_stl_new)
```